臺灣臺東地方法院刑事判決
111年度訴字第27號
公  訴  人  臺灣臺東地方檢察署檢察官
被      告  周祐銘


指定辯護人  本院公設辯護人丁經岳  
上列被告因妨害公務案件，經檢察官提起公訴（110年度偵字第8
69號），於本院準備程序進行中，被告就被訴事實為有罪之陳述
且與檢察官達成合意，經檢察官聲請改依協商程序而為判決，本
院裁定改行協商程序，並判決如下：
    主  文
周祐銘共同犯駕駛動力交通工具妨害公務執行罪，累犯，處有期
徒刑柒月。
    事實及理由
一、本件犯罪事實及證據，均引用如附件檢察官起訴書之記載，
    並更正及補充如下：
(一)證據並所犯法條欄二第1、2列之「、1項之妨害公務罪嫌」
    ，更正為「駕駛動力交通工具妨害公務執行罪嫌」。
(二)增列證據：被告周祐銘於本院民國111年4月6日準備程序及
    協商程序中所為之自白（見本院卷第191、199、200頁）。
二、本件經檢察官與被告於審判外達成協商之合意，且被告已認
    罪，其等協商合意內容如下：被告周祐銘就起訴書所載犯罪
    事實，累犯，願受有期徒刑柒月之宣告（本院卷第199頁）
    。
三、經查，上開協商合意並無刑事訴訟法第455條之4第1項所列
    情形之一，檢察官聲請改依協商程序而為判決，本院爰裁定
    改行協商程序，並不經言詞辯論，於協商合意範圍內為判決
    。
四、附記事項：
    被告有修正後起訴書所載之前案科刑及執行之情形，有臺灣
    高等法院被告前案紀錄表1份在卷可考（本院卷第164-166頁
    ）。其再犯本案之罪，係於前案受有期徒刑之執行完畢後，
    5年以內故意再犯本件有期徒刑以上之罪。依司法院大法官
    釋字第775號解釋意旨，衡酌被告本件雖非再犯同類案件，
    惟其未因前案經判處罪刑及刑之執行而記取教訓，堪認對於
    刑罰之反應力較弱。且本件不符合刑法第59條所定要件，但
    依刑法第47條第1項累犯規定加重其刑，仍不生行為人所受
    之刑罰超過其所應負擔罪責之罪刑不相當情形，故仍依刑法
    第47條第1項規定論以累犯並加重刑責。
五、依刑事訴訟法第455條之2第1項第1款、第455條之4第2項、
    第455條之8、第454條第2項，刑法第135條第3項第1款、第2
    8條、第47條第1項，刑法施行法第1條之1第1項，判決如主
    文。
六、依刑事訴訟法第455條之10第1項規定，協商判決除有同法第
    455條之4第1項第1款於程序終結前，被告撤銷協商合意或檢
    察官撤回協商聲請者；第2款被告協商之意思非出於自由意
    志者；第4款被告所犯之罪非第455條之2第1項所定得以協商
    判決者；第6款被告有其他較重之裁判上一罪之犯罪事實者
    ；第7款法院認應諭知免刑或免訴、不受理者情形之一，或
    違反同條第2項「法院應於協商合意範圍內為判決；法院為
    協商判決所科之刑，以宣告緩刑、2年以下有期徒刑、拘役
    或罰金為限」之規定者外，不得上訴。
七、如有前項得上訴之情形，得自判決送達之日起20日內，向本
    院提出上訴書狀，上訴於第二審法院。
本案經檢察官謝慧中提起公訴，檢察官林靖蓉到庭執行職務。
中　　華　　民　　國　　111 　年　 　4　　月　　11　　日
                  刑事第三庭法  官  陳昱維
以上正本證明與原本無異。
　                          書記官  戴嘉宏
中　　華　　民　　國　　111 　年　　4 　　月　　11　　日
附錄本案論罪科刑法條：
中華民國刑法第135條
對於公務員依法執行職務時，施強暴脅迫者，處3年以下有期徒
刑、拘役或30萬元以下罰金。
意圖使公務員執行一定之職務或妨害其依法執行一定之職務或使
公務員辭職，而施強暴脅迫者，亦同。
犯前二項之罪而有下列情形之一者，處6月以上5年以下有期徒刑
：
一、以駕駛動力交通工具犯之。
二、意圖供行使之用而攜帶兇器或其他危險物品犯之。
犯前三項之罪，因而致公務員於死者，處無期徒刑或7年以上有
期徒刑；致重傷者，處3年以上10年以下有期徒刑。
附件
臺灣臺東地方檢察署檢察官起訴書
                                      110年度偵字第869號
　　被　　　告　周祐銘　男　25歲（民國00年0月0日生）
　　　　　　　　　　　　住臺東縣○○里鄉○○村○○0號
　　　　　　　　　　　　國民身分證統一編號：Z000000000號
　　　　　　　　王俊景　男　39歲（民國00年0月0日生）
　　　　　　　　　　　　住臺東縣○○鄉○○村○○路00號
　　　　　　　　　　　　居桃園市○○區○○街000號
　　　　　　　　　　　　國民身分證統一編號：Z000000000號
上列被告等因妨害公務案件，已經偵查終結，認應提起公訴，茲
將犯罪事實及證據並所犯法條分敘如下：
　　　　犯罪事實
一、周祐銘前因竊盜案件,經臺灣臺東地方法院(下稱臺東地院)
    以107年度易字第113號判決判處有期徒刑7月，經臺灣高等
    法院花蓮分院以108年度上易字第5號判決駁回上訴確定；又
    因施用毒品案件，經臺東地院以107年度東簡字第131號判決
    判處有期徒刑3月確定，上開2案經臺東地院以108年度聲字
    第238號裁定定應執行有期徒刑9月，於民國108年10月31日
    有期徒刑執行完畢。王俊景前因違反毒品危害防制條例案件
    ，經臺東地院以107年度訴字第112號判決判處有期徒刑1年1
    月、1年1月確定；又因施用毒品案件，經臺東地院以106年
    度訴字第158號判決判處有期徒刑6月確定，上開2案經臺東
    地院以107年度聲字第540號裁定定應執行有期徒刑1年9月，
    於106年8月10日入監執行，109年3月4日假釋出監，109年10
    月15日縮刑期滿且假釋未經撤銷，視為執行完畢。
二、周銘與王俊景為朋友，2人於民國110年3月2日凌晨3時24分
    許至同日45分許，由周祐銘騎乘車牌號碼000-0000號普通重
    型機車搭載王俊景，行經臺東縣臺東市山西路2段與民航路
    口時違規紅燈右轉，經執行巡邏勤務之員警李建榮、鍾昕珉
    以警車鳴笛示意停車，周祐銘與王俊景則騎乘機車加速逃離
    。周祐銘與王俊景遭追捕過程中，竟共同基於以駕駛動力交
    通工具對公務員依法執行職務時，施強暴脅迫之犯意聯絡，
    由周祐銘騎乘上開機車以逼車、蛇行、作勢衝撞警車以及王
    俊景於後座朝警車丟擲安全帽之強暴方式，妨害李建榮及鍾
    昕珉執行勤務。嗣因周祐銘駛入死巷，始為警逮捕。
三、案經臺東縣警察局臺東分局報告偵辦。
　　　　證據並所犯法條
一、上開犯罪事實，業據被告周祐銘與王俊景於警詢及偵查中均
    坦承不諱，並經證人即被害人李建榮與鍾昕珉於偵查中證述
    並無訛，且有職務報告2份、行車記錄器、密錄器畫面光碟
    與本署檢察官勘驗筆錄各1份、臺東縣警察局舉發違反道路
    交通管理事件通知單與刑案現場照片各12張在卷可稽，足認
    被告等2人之自白與事實相符,被告犯嫌洵堪認定。
二、核被告等2人所為，係犯刑法第135條第3項第1款、1項之妨
    害公務罪嫌。被告等2人曾受犯罪事實欄所示有期徒刑執行
    完畢，有刑案資料查註紀錄表在卷可稽,其等於有期徒刑執
    行完畢後，5年內故意再犯本案有期徒刑以上之罪，為累犯
    ，請依司法院釋字第775號解釋意旨，裁量是否加重最低本
    刑。
三、依刑事訴訟法第251條第1項提起公訴。
　　此　致
臺灣臺東地方法院
中　　華　　民　　國　 110　　年　　12　　月　　5 　　日
                              檢  察  官    謝慧中
本件證明與原本無異
中　　華　　民　　國　 111　　年　　1 　　月　　3 　　日
                              書  記  官    廖承志